【裁判字號】    87,上訴,901
【裁判日期】    890223
【裁判案由】    肅清煙毒條例
【裁判全文】
臺灣高等法院高雄分院刑事判決    八十七年度上訴字第九一號
    上  訴  人  台灣高雄地方法院檢察署檢察官
    上  訴  人
    即  被  告  乙○○
    指定辯護人  本院公設辯護人
右上訴人因被告違反毒品危害防制條例案件，不服台灣高雄地方法院八十七年度訴字
第五五六號中華民國八十七年三月二十五日第一審判決（起訴案號：台灣高雄地方法
院檢察署八十六年度偵字第二七○四二號及移送併辦案號八十七年度偵字第一九六五
號、第五五八六號），提起上訴（移送併辦案號：台灣高雄地方法院檢察署八十七年
度偵字第六五○三號、第八六七二號、第八九八六號），本院判決如左：
    主      文
原判決撤銷。
乙○○連續施用第一級毒品，免刑。扣案之海洛因壹包（驗後淨重零點零四公克）、
專供施用毒品之殘留海洛因吸管尖匙及專供施打毒品之針筒各一支、及海洛因壹包（
毛重零點二公克）均沒收銷燬之。
    事      實
一、乙○○前曾於民國七十七年間，因煙毒案件，經臺灣高等法院台南分院判處有期
  徒刑十三年，褫奪公權六年確定，於八十四年一月十四日假釋，至九十年七月二
    十日始假釋期滿，假釋期間，仍不知悔改。竟基於概括之犯意，自八十六年十一
    月十三日起至八十七年四月十三日止，連續在高雄市○○區○○路八十八巷八號
    住處及其他高雄縣、市公共廁所等隱蔽處所，將海洛因摻入針筒中，再以注射自
    己身體之方式，平均約每二星期施用一次，施用第一級毒品海洛因多次。嗣於（
    一）八十六年十一月十三日十七時許，在高雄市鼓山區西子灣中山大學海岸邊為
    警臨檢查獲，並扣得第一級毒品海洛因壹包（驗後淨重零點零四公克）及專供施
    用毒品之殘留海洛因吸管尖匙一支；（二）八十六年十一月二十九日十六時許，
    在高雄市○○區○○路二四二號前為警查獲；（三）八十七年一月二十七日十六
    時許，在高雄市○○區○○路與大同路口為警查獲；（四）八十七年三月十八日
    十二時許，警方前往高雄市○○區○○路八十八巷八號被告住處口頭通知到案，
    承認施用毒品；（五）八十七年四月十日十四時許，在高雄市○○路與中庸街口
    為警查獲，並扣有第一級毒品海洛因壹包（毛重零點二公克）；（六）八十七年
    四月十六日九時四十分，在高雄市○○區○○路八十八巷八號被告住處為警查獲
    ，並扣得專供施打毒品之針筒壹支。
二、案經高雄市政府警察局新興分局移送臺灣高雄地方法院檢察署檢察官偵查起訴及
    高雄市政府警察局鹽埕分局、高雄市政府警察局三民第一分局、高雄市政府警察
    局刑事警察大隊移送臺灣高雄地方法院檢察署檢察官併案審理。由本院及台灣高
    雄地方法院裁定送觀察勒戒，認有繼續施用毒品傾向，再裁定施以強制戒治，執
    行期滿。
    理      由
一、訊據上訴人即被告對於右揭連續施用第一級毒品海洛因之事實坦承不諱，於警訊
    及原審偵審中亦同此供承無異；而海洛因施用進入人體後，經水解還原成嗎啡，
    再循嗎啡之代謝方式，於二十四小時內排出體外，逾時即難驗出，為行政院衛生
    署藥物食品檢驗局七三藥檢壹字第０三０二二一號函所釋明。被告前三次被查獲
    當日，經警分別採集其尿液送請高雄市立凱旋醫院檢驗結果，均呈嗎啡之陽性反
    應，有該院八十六年十一月二十一日高市凱醫檢字第七九０八號、八十六年十二
    月十二日高市凱醫檢字第七九六０號及八十七年二月十三日高市凱醫檢字第八一
    一二號煙毒尿液檢驗成績書各一紙在卷可稽，且事實（一）扣案之海洛因壹包，
    經送請法務部調查局檢驗結果，確屬海洛因，有該局八十六年十二月五日編號0
    00000000號鑑定通知書一紙附卷可證；扣案專供施用毒品之殘留海洛因
    吸管尖匙，經送請高雄醫學院附設中和紀念醫院檢驗結果，則含有海洛因成分，
    有該院八十七年三月十日編號Ｂ0000000號檢驗報告單一紙在卷可考，復
    有上開扣案證物足憑。本件事證明確，被告犯行洵堪認定。
二、被告行為後，毒品危害防制條例已於八十七年五月二十日公布，自同月二十二日
    起施行，以之與行為時之舊法肅清煙毒條例相比較結果，以裁判時之新法即毒品
    危害防制條例之規定有利於被告，自應適用該新法。被告及公訴人上訴意旨指摘
    原判決未及適用新法處斷，且未及審酌被告自八十七年一月底起至同年四月十三
    日止之部分，被告多次施用毒品之行為，此部分與原審判決部分時間接近，犯罪
    構成要件相同，應有連續犯之裁判上一罪關係，為有理由，自應由本院將原判決
    撤銷改判。
三、核被告所為，係犯毒品危害防制條例第十條第一項之施用第一級毒品罪。其施用
    毒品行為時間密接、犯罪構成要件相同，顯係基於概括之犯意為之，為連續犯。
    檢察官雖僅就被告於八十六年十一月十三日之犯罪行為起訴，餘者未於起訴書中
    及，但連續犯為裁判上一罪，檢察官就犯罪事實一部起訴，依刑事訴訟法第二
    百六十七條規定，其效力及於全部，法院自屬有權全部審判。被告經本院及台灣
    高雄地方法院裁定送觀察勒戒後，認有繼續施用毒品傾向，再裁定施以強制戒治
    ，茲已執行期滿，有八十八年七月九日高雄地方法院檢察署檢察官不起訴處分書
    影本八十八年度戒偵字第三十九號在卷可稽，應依法為免刑之判決。扣案之海洛
    因一包（驗後淨重零點零四公克）、專供施用毒品之殘留海洛因吸管尖匙及專供
    施打毒品之針筒各一支、及海洛因壹包（毛重零點二公克）均依法沒收銷燬之。
據上論斷，應依刑事訴訟法第三百六十九條第一項前段、第三百六十四條、第二百九
十九條第一項但書，毒品危害防制條例第十條第一項、第二十三條第一項、第三十五
條第三款、第十八條第一項、刑法第十一條前段，第二條第一項，第五十六條，判決
如主文。
本案經檢察官劉翼謀到庭執行職務。
中    華    民    國     八十九     年       二       月     二十三   日
                              臺灣高等法院高雄分院刑事第四庭
                                  審判長法官  莊  鎮
                                        法官  蕭權閔
                                        法官  陳啟造
右甲本證明與原本無異。
如不服本判決，應於判決送達後十日內向本院提出上訴狀，其未述理由者並應於提
出上訴狀後十日內向本院補提理由書（應附繕本)。
                                      書記官  劉金萍
中    華    民    國     八十九     年       二       月     二十五   日
附錄本案論罪法條全文
毒品危害防制條例第十條第一項：
施用第一級毒品者，處六月以上五年以下有期徒刑。
                                                                        Ｄ


司法院資訊處製作；財團法人民間司法改革基金會備份。
